臺灣高等法院高雄分院刑事裁定　　　　　九十三年度抗字第一六號
　　抗告人
　　即再審
　　聲請人　　甲○○
　　　　　（原名黃秀錦）
右抗告人因聲請再審案件，不服臺灣高雄地方法院中華民國九十三年五月十八日裁定
（九十三年聲再字第一０號），提起抗告，本院裁定如左：
      主      文
抗告駁回。
      理      由
一、查抗告人即再審聲請人甲○○自民國（下同）八十四年六月九日起，在高雄縣大
    寮鄉○○路一八一巷五號公眾得出入之場所，擺設賭博性電動玩具機台賽馬型三
    組、麻將型伍台、樸克型四台、小瑪莉型四台，供不特定人賭博財物，並以此收
    入為業，嗣於同年月十六日下午五時四十分許，為警查獲正插電營業，扣得上開
    電動玩具十九台及賭資新臺幣四萬元之事實，業據抗告人於臺灣高雄地方法院（
    下稱原裁定法院）八十四年度易字第三八六七號賭博案之警訊、檢察官偵查及該
    院審理時始終坦認不諱，並有上開扣案之賭博性電動玩具十九台及賭資新臺幣四
    萬元足資佐證，事證甚為明確；該院乃依常業賭博罪判處抗告人有期徒刑四月，
    抗告人未提起上訴，而告確定等情，有該判決書影本一份在卷可稽。抗告人於九
    十三年四月間因欲辦理移民澳洲國事宜，向警方聲請良民證被駁回，遂以上開遊
    藝場係其公公洪本所經營，其係為洪本擔罪為由，提出高雄縣稅捐稽徵處稅稽卡
    、高雄縣稅捐稽徵處函及娛樂稅稅籍建檔異動作業等資料，認係該賭博案判決確
    定後發見之新證據，依刑事訴訟法第四百二十條第一項第六款規定向原裁定法院
    聲請再審。
二、惟按刑事訴訟法第四百二十條第一項第六款所謂發現確實之新證據，係指該項證
    據，事實審法院於判決前未經發見，不及調查斟酌，至其後始行發見者而言。又
    所謂確實之新證據，固非以絕對不須經過調查程序為條件，但必須可認為確實足
    以動搖原確定判決可為受判決人應受無罪、免訴、免刑或輕於原判決所認定罪名
    之判決為限，倘新證據顯然不足以使原確定判決發生動搖，即難據以聲請再審。
    查本件賭博案為警查獲後，抗告人於警訊、檢察官偵查及原審始終坦認有於前揭
    時地開設遊藝場擺放賭博性電動玩具機台供人賭博之情事，此經原裁定法院調閱
    上開卷宗查核屬實。抗告人聲請再審雖主張其係替其公公洪本擔下賭博罪云云，
    並提出高雄縣稅捐稽徵處稅籍卡、高雄縣政府稅捐稽徵處九十三年四月十五日高
    縣稅消字第０九三００二六六六六號函、娛樂稅稅籍建檔異動作業、戶籍謄本各
    一份為證，惟觀諸上開函文內容記載，僅足顯示洪本曾於八十年三月一日，至高
    雄縣稅捐稽徵處消費稅娛樂稅股，辦理高雄縣大寮鄉○○路一八一巷五號場所電
    子遊戲場開業登記，並登記為該場所之負責人之事實，尚無從據以推論洪本為該
    址之實際經營者，更無法依此證明洪本確有於右述時地擺放賭博性電動玩具，顯
    然不足以使原確定判決發生動搖；況果如抗告人所云其係替其公公洪本擔罪，亦
    足見其早已知洪本為該遊藝場之負責人，上開證物非係抗告人嗣後始發見之新證
    據，揆諸前揭說明，抗告人所舉之證據尚不符聲請再審之要件，原裁定法院因而
    認抗告人聲請再審為無理由，駁回其聲請，核無不合，抗告人向本院抗告，仍執
    陳詞，以上開其所提出之證據為其發見之新證據，指摘原裁定駁回其聲請為不當
    ，非有理由，應予駁回。
三、據上論結，應依刑事訴訟法第四百十二條，裁定如主文。
中    華    民    國        九十三      年      六      月    二十九    日
                 臺灣高等法院高雄分院刑事第四庭
                                  審判長法官  蕭權閔
                                        法官  李嘉興
                                        法官  陳吉雄
右正本證明與原本無異。
不得再抗告。
                                      書記官  黎  珍
中    華    民    國        九十三      年      六      月     三十     日
                                                                      Ｈ
